【裁判字號】    90,交聲,60
【裁判日期】    900426
【裁判案由】    聲明異議
【裁判全文】
臺灣臺中地方法院交通事件事裁定                      九十年度交聲字第六號
    原處分機關  交通部公路局台中區監理
    異 議人 即
    受 處分 人  甲○○
右列受處分人因違反道路交通管理處罰條例案件，對於交通部公路局台中區監理所九
十年二月二十一日所為之處分（中監違字第裁六０─ＧＡ0000000號裁決書)
，聲明異議，本院裁定如左：
    主  文
原處分撤銷。
甲○○不罰。
    理  由
一、原處分機關係以：異議人即受處分人甲○○，於民國八十九年五月二十三日凌晨
    零時五分許，駕駛車號ＳＴ－九八三二號自用小客車，在台中市○區○○路三三
    八號對面肇事致人受傷後未採取救護而逃逸，爰依道路交通管理處罰條例第六十
    二條第一項後段、第六十七條第一項之規定，裁處吊銷駕照且永久不得重新考領
    駕駛執照。受處分人則以：伊於案發當時與被害人詹玉魁、游寶琴夫妻共同騎乘
    之機車發生擦撞後，立即停車並探頭往車窗外查看，因雙方車速極慢被害人二人
    僅輕微擦傷，被害人乃當場向受處分人揮手示意表示沒事後，乃離開現場，受處
    分人並無肇事逃逸之故意等語。
二、本院查：受處分人於前揭時地發生車禍後未留在現場之事實，固為其所不爭執，
    惟據證人即與受處分人發生車禍之被害人詹玉魁於本院九十年四月十三日訊問時
    證稱：「 (問：異議人是否有停車？)有停一下把頭伸出來，但沒有下車，他說
    什麼我沒聽清楚，因我只有擦傷，我就向他搖手，表示沒有關係，他就走掉」；
    「 (問：異議人離去時行車速度為何？)大概是一般的速度，看起來並沒有逃跑
    的意思」；「 (問：為何警訊的時候表示並沒有同意受處分人離去？)因為那時
    發現比較嚴重，要他賠才如此說」等語，核與受處分人於肇事當日凌晨一時許為
    警查獲應警訊時供陳：「．．．我朋友洪嘉昇有搖下窗戶，問對方有無事情，要
    不要處理，對方車搖手表示不用，我就慢慢開走」；「 (對方是否同意你離去？
    ) 對方駕駛沒有說話，只有揮手而已」等語相符，顯見被告發生車禍後離開現場
    ，係因被害人詹玉魁受傷輕微，揮手示意同意離去所致，受處分人顯無肇事逃逸
    之意，自與道路交通管理處罰條例第六十二條第一項後段之規定有間；又受處分
    人係經被害人同意後離開車禍現場，亦難認其駛離現場有何故意或過失之情形，
    尚與道路交通管理處罰條例第六十二條第一項前段之規定不符，受處分人所辯尚
    非無據。原處分未予詳查，遽予裁罰，容有未洽，本件異議為有理由，原處分應
    予撤銷，另諭知受處分人不罰。
三、據上論斷，應依道路交通管理處罰條例第八十七條第二項、道路交通案件處理辦
    法第二十條，裁定如主文。
中      華      民      國      九十      年      四      月    二十六  日
                                臺灣臺中地方法院交通法庭
                                    法  官  劉長宜
右正本證明與原本無異。
如不服本裁定應於送達後五日內向本院提出抗告狀。
                                    書記官
中      華      民      國      九十      年      四      月    三十    日


司法院資訊處製作；財團法人民間司法改革基金會備份。
